【裁判字號】    99,消債更,52
【裁判日期】    991206
【裁判案由】    聲請更生
【裁判全文】
臺灣基隆地方法院民事裁定            99年度消債更字第52號
聲  請  人
即  債務人  陳麗雪
上列當事人因消費者債務清理事件聲請更生，本院裁定如下：
    主  文
債務人陳麗雪自中華民國九十九年十二月六日下午四時起開始更
生程序。
命司法事務官進行本件更生程序。
    理  由
一、按法院開始更生程序之裁定，應載明其年、月、日、時，並
    即時發生效力。次按法院裁定開始更生或清算程序後，得命
    司法事務官進行更生或清算程序，必要時得選任律師、會計
    師或其他適當之自然人或法人1 人為監督人或管理人。消費
    者債務清理條例第45條第1項、第16條第1項分別定有明文。
二、本件聲請人即債務人主張：聲請人有不能清償債務之情事，
    前於95年間曾提出債權人清冊，以書面向最大債權金融機構
    安泰商業銀行股份有限公司（下稱安泰銀行）請求共同協商
    債務清償方案，而安泰銀行則提出每月償還新臺幣（下同）
    25,943元、利率0%、120 期之清償方案。後因任職之補習班
    招生情況不佳而遭減薪，遂於98年1 月間與安泰銀行重新訂
    定協議方案，調整還款方式為每月償還16,215元、利率0%、
    144 期之清償方案。然聲請人所任職之補習班受少子化之衝
    擊甚鉅，在負責人為永續經營之考量下，於99年3 月間再次
    大幅減薪至15,000元，至此聲請人所領取之薪資已無法全額
    繳付協商款，聲請人不得已只能選擇毀諾；又聲請人無擔保
    或無優先權之債務總額未逾1,200 萬元，復未經法院裁定開
    始清算程序或宣告破產，爰向本院聲請更生等語。
三、經查：聲請人所主張之上開事實，業據提出與其所述相符之
    債權人清冊、勞工保險被保險人投保資料表、財團法人金融
    聯合徵信中心當事人綜合信用報告、戶籍謄本、財政部臺北
    市國稅局97、98年度綜合所得稅各類所得資料清單、財產歸
    屬資料清單、在職證明書、協議書暨無擔保債務還款計畫、
    95年度銀行公會債務協商機制變更還款條件增補約據、債務
    人所有台新銀行活期儲蓄存款存摺內頁影本、消費金融案件
    債務協商毀諾通知函、受（處）理失蹤人口案件登記表、各
    項支出收據、房屋租另契約書各項支出單據、房屋租賃契約
    書等證據資料為證，足認聲請人確有不能清償債務之情事。
    此外，本件又查無債務人有消費者債務清理條例第6條第3項
    、第8條或第46 條各款所定駁回更生聲請之事由存在，則債
    務人聲請更生，應屬有據；並依上開規定命司法事務官進行
    本件更生程序，爰裁定如主文。
中    華    民    國    99    年    12    月    6     日
                  民事庭法  官  林淑鳳
以上正本係照原本作成。
本件裁定不得抗告。
本裁定已於九十九年十二月六日下午四時公告。
中    華    民    國    99    年    12    月    6     日
                        書記官  王鵬勝

司法院資訊處製作；財團法人民間司法改革基金會備份。
